【裁判字號】    88,自,1061
【裁判日期】    890125
【裁判案由】    偽造文書
【裁判全文】
臺灣臺北地方法院刑事判決                        八十八年度自字第一０六一號
    自訴人  乙○○
    被  告  丁○○
            甲○○
            丙○○
右列被告因偽造文書案件，經自訴人提起自訴，本院判決如左：
    主  文
丁○○、甲○○、丙○○均無罪。
    理  由
一、自訴意旨略以：自訴人於八十八年五月初，至設於台北市○○○路○段四一０號
    四樓之龍捲風科技股份有限公司 (以下簡稱龍捲風公司) 工作，被告丁○○為該
    公司之負責人，甲○○為該公司軟體事務部經理。嗣因離職之事談不妥，自訴人
    即於八十八年五月二十四日起請假三天，並未曠職，詎被告丁○○、甲○○竟與
    執業律師之丙○○，共同基於犯意之聯絡，先於八十八年六月三日，由丙○○函
    催自訴人，函內指自訴人連續曠職三日以上，繼於八十八年八月四日，以龍捲風
    公司名義函覆台北市政府勞工局時，又指自訴人自同年五月二十四日起至二十七
    日止連續曠職三日以上，此與事實不符，顯係故意偽造，影響自訴人之工作權益
    及薪水之收入甚鉅，共同犯有刑法第二百十五條之業務上文書登載不實罪嫌云云
    。
二、訊據被告丁○○、甲○○、丙○○三人，均否認有何偽造文書之犯行，丁○○辯
    稱：自訴人曠職是事實，而且不適任，才請他離職等語；甲○○辯稱：自訴人並
    未以電話向伊請假，其曠職是事實等語；丙○○辯稱：自訴人並未提出請假之證
    據，伊受託代為發函是根據事實等語。
三、按犯罪事實應依證據認定之，無證據不得推定其犯罪事實，刑事訴訟法第一百五
    十四條定有明文。經查：自訴人指被告三人共同犯有刑法第二百十五條之業務上
    登載不實罪，固提出丙○○於八十八年六月三日所發之德誠聯合法律事務所函及
    龍捲風公司於八十八年八月四日致台北市政府勞工局函各一紙為憑。惟被告丙○○係執業之律師，其係受龍捲風公司之委託代為函催自訴人交還筆記型電腦，該
    函內容雖有自訴人「連續曠職三日以上」等詞，但係據龍捲風公司委稱而指述該
    事實，並非律師丙○○自行杜撰。另龍捲風公司函覆台北市政府勞工局之說明中
    ，雖有自訴人於八十八年五月二十四日至二十七日「連續曠職三日以上」之文句
    ，但此係該公司依據台北市政府勞工局之函詢而答覆，純為敘述事實之書面表達
    方式。自訴人縱認其未曠職三日而影響其工作權益，亦屬得否依民事途徑而為爭
    執之問題，尚難因被告於渠等函文中有不同之敘述，即指係業務上登載不實。綜
    上所述，被告之行為尚與刑法第二百十五條之犯罪構成要件有間。既不能證明被
    告犯罪，依法均應諭知無罪之判決。
據上論斷，應依刑事訴訟法第三百四十三條、第三百零一條第一項，判決如主文。
中      華      民      國      八十九     年    一    月    二十五     日
                                   臺灣臺北地方法院刑事第七庭
                                       法  官  洪  曉  能
右正本證明與原本無異
如不服本判決應於送達後十日內向本院提出上訴狀
                                       書記官  楊  志  純
中      華      民      國      八十九     年    一    月    二十六     日


司法院資訊處製作；財團法人民間司法改革基金會備份。
